臺灣基隆地方法院基隆簡易庭小額民事判決
110年度基小字第1142號
原      告  臺灣土地銀行股份有限公司

法定代理人  何英明  
訴訟代理人  蔡秉軒  
被      告  王素華  
上列當事人間請求給付借款事件，本院於民國110年8月2日言詞
辯論終結，判決如下：
    主  文
被告應給付原告新臺幣玖萬陸仟陸佰陸拾玖元，及自民國一百一
十年三月十九日起至清償日止，按年息百分之一．八四五計算之
利息，暨自民國一百一十年四月二十日起至清償日止，其逾期在
六個月以內者，按上開利率百分之十，逾期超過六個月者，超過
部分按上開利率百分之二十計算之違約金。
訴訟費用新臺幣壹仟元由被告負擔。
本判決得假執行，但被告如以新臺幣玖萬陸仟陸佰陸拾玖元為原
告預供擔保，得免為假執行。
    事實及理由
一、原告起訴主張：被告於民國109年5月19日向原告借款新臺幣
    (下同)10萬元，約定借款期限自109年5月19日起至112年5月
    19日止，約定自撥款日起，前6個月按月計息，第7個月起再
    依年金法，按月平均攤還本息，利息由勞動部依嚴重性特殊
    傳染性肺炎勞工紓困貸款相關規定補貼1年之利息，被告應
    自撥款日第7個月起至第12個月依約定攤還本金，自第13個
    月至第36個月攤還本金和利息，如逾期未繳，得依法催收及
    追償。另依借據第七條第二項約定，如第7個月起，積欠本
    金達3個月者，勞動部即停止補貼利息，改依借據第六條約
    定計算遲延利息及違約金，並依借據第十四條㈠約定，被告
    喪失期限利益，債務視為全部到期。詎被告未於撥款日後第
    8個月即110年1月19日繳付應攤還之本金，迄今已積欠應攤
    還本金超過3個月，履次催討無果，為此提起本件訴訟，並
    聲明：㈠如主文第一項所示。㈡訴訟費用由被告負擔。
二、被告抗辯略以：對於原告所主張貸款及欠款之事實均無爭執
    ，但是現在繳不出來，希望原告再給一段時間，有錢就會去
    繳，現在沒工作可以做等語。
三、經查，原告主張之事實，業據提出借據(勞動部對受嚴重特
    殊傳染性肺炎影響勞工紓困貸款專用)原本、臺灣土地銀行
    區域中心二客戶往來帳戶查詢影本等件為證，且為被告所不
    爭執，堪信為真。被告所稱目前無力償還，希望原告再給予
    一段時間，等有錢即會繳款等情，尚非能據以拒絕履行義務
    之抗辯事由，從而，原告依消費借貸之法律關係，請求被告
    給付如主文第一項所示之金額、利息及違約金，為有理由，
    應予准許。
四、本件訴訟費用1,000元，應由敗訴之被告負擔。
五、本件係就民事訴訟法第436條之規定之適用小額訴訟程序所
    為被告敗訴之判決，爰依民事訴訟法第436條之20規定，依
    職權宣告假執行。並依職權宣告被告預供擔保得免為假執行
    。
六、據上論結，本件原告之訴為有理由，依民事訴訟法第436條
    之20、第436條之23、第392條第2項、第78條、第87條第1 
    項，判決如主文。
中    華    民    國    110   年    8     月    16    日
                  基隆簡易庭  法  官  高偉文
以上正本係照原本作成。
對於本件判決如有不服，應於收受送達後20日內向本院提出上訴
書狀，上訴於本院合議庭，並按他造當事人之人數附具繕本。
當事人之上訴，非以判決違背法令為理由不得為之，上訴狀應記
載上訴理由，表明下列各款事項：
(一)原判決所違背之法令及其具體內容。
(二)依訴訟資料可認為原判決有違背法令之具體事實。
如委任律師提起上訴者，應一併繳納上訴審裁判費。
中    華    民    國    110   年    8     月    16    日
                              書記官  蕭靖蓉